臺灣臺南地方法院刑事判決
111年度交簡上字第17號
上  訴  人  
即  被  告  侯西通



指定辯護人  本院公設辯護人林宜靜  

上列上訴人因公共危險案件，不服中華民國110年11月12日本院1
10年度交簡字第3427號刑事簡易判決（聲請簡易判決處刑案號：
110年度偵字第21161號），提起上訴，被告於本院管轄之第二審
程序中自白犯罪，經合議庭裁定以簡式審判程序審理，並判決如
下：
    主    文
原判決撤銷。　　
侯西通駕駛動力交通工具而吐氣所含酒精濃度達每公升零點二五
毫克以上，累犯，處有期徒刑陸月，如易科罰金，以新臺幣壹仟
元折算壹日。　　
    理由要旨
本院認為原審判決的事實認定、法律適用雖都適法，但量刑稍嫌
過重，因此決定撤銷改判較輕的刑罰。
    事實及理由
一、本案的犯罪事實、證據及法律上決定，除了證據部分增加「
    被告在本院第二審程序的自白」之外，其餘都引用原審判決
    的記載（如附件）。

二、被告的上訴理由：
    原判決量刑過重，老人無力負擔。
　　
三、辯護要旨：
　1.被告領有輕度身心障礙手冊，且曾是中低收入戶，經濟狀況
    不佳。
　2.依據最高法院刑事大法庭110年度台上大字第5660號裁定，
    不能僅以前科表作為累犯的依據，所以本案被告不應依累犯
    的規定加重處罰。
　3.被告自始坦承酒駕行為，且本案並未發生交通意外及人員傷
    亡。
　4.綜合上述因素，原判決量刑確實過重，請撤銷原判決，從輕
    量刑。
　　
四、原審判決認事用法正確：
　1.最高法院大法庭基於舉證責任分配的基本道理，作成110年
    度台上大字第5660號裁定，認為「被告構成累犯之事實及應
    加重其刑之事項，均應由檢察官主張並具體指出證明之方法
    後，經法院踐行調查、辯論程序，方得作為論以累犯及是否
    加重其刑之裁判基礎」。但哪些證據足以證明累犯事項，是
    事實審法院，也就是地方法院和高等法院的權責，不是法律
    審法院（最高法院）可以「事先」具體指導的事情。因此，
    本案依據哪些證據，判斷被告有無應該依照累犯規定加重處
    罰的情形，應該由本院獨立判斷。
　2.根據前科表的記載，被告過往也因為酒駕行為，被法院判處
    有期徒刑3月，且在本案發生前的110年3月8日易科罰金執行
    完畢。他在前案執行完畢之後，5年之內又故意再因酒駕犯
    罪，符合刑法第47條第1項「受徒刑之執行完畢，或一部之
    執行而赦免後，五年以內故意再犯有期徒刑以上之罪者，為
    累犯，加重本刑至二分之一。」的規定，應該依照這個規定
    ，加重刑罰。
　3.原審法院認定被告成立刑法第185條之3第1項第1款之吐氣所
    含酒精濃度達每公升0.25毫克以上而駕駛動力交通工具罪，
    並且依據刑法第47條第1項累犯的規定加重刑罰，本院認為
    是正確適用法律。
　　
五、撤銷改判的理由：
　1.被告的酒駕紀錄：
　  本案是被告第5次酒後駕車被警察查獲。情形分別是：
　　①99年9月17日，騎乘機車，酒測值0.85毫克/每公升(下同)
      ，判處拘役59日，以易科罰金執行。
　　②108年5月29日，駕駛自用小客貨車，酒測值0.41，判刑2月
      ，以易服社會勞動執行。
　　③109年9月28日，駕駛自用小客貨車，酒測值0.35，判刑3月
      ，以易科罰金執行（此案構成累犯）。
　　④110年9月17日，駕駛自用小客貨車，酒測值0.28，判刑5月
      ，入監服刑中。
　　⑤本案，駕駛自用小客貨車，酒測值0.32。
　2.從上述紀錄可知，被告近3年的酒駕的酒測值雖然並不是非
    常高，但都是駕駛對於其他用路人危害風險較高的自用小客
    貨車。整體而言，一犯再犯的被告，原本就應該從重量刑，
    因此原審判決認為被告「無視法紀，更缺乏對其他用路人人
    身安全之尊重觀念」而量處較重刑罰，有根有據。
　3.然而被告在109年間，領有（第2類）輕度身心障礙證明。且
    在110年間，經台南市北門區公所核定為中低收入戶（本院
    上訴卷53、55頁）。可知他在經濟及生活上，都屬於弱勢民
    眾。此外，被告在原審判決之後，也因第4次酒駕犯行而入
    監執行，而這都是原審法院在判決前並未加以考量的事項。
　4.本院考量上述因素，認為被告雖然理應量處較重刑罰，但原
    審判決併科罰金部分，對經濟上弱勢的被告稍嫌太重，因此
    決定撤銷。並且參考被告的年齡、生活狀況以及犯罪後的態
    度等等因素，決定免除原審判決併科罰金的部分，從輕改判
    有期徒刑6月（如果經檢察官同意，可以新臺幣1,000元折抵
    入獄1日）。　　
　　
依照以上的說明，本院依據刑事訴訟法第455條之1第1項、第3項
、第369條第1項前段、第364條、第299條第1項前段、第273條之
1第1項，宣示主文欄所記載的刑罰。

本案經檢察官施胤弘聲請以簡易判決處刑、檢察官黃信勇到庭執
行職務。

中　　華　　民　　國　　111 　年　　6 　　月　　20　　日
　　　　　　　　　刑事第十庭審判長法  官  劉怡孜
                                  法  官  潘明彥
                                  法  官  陳欽賢 　
以上正本證明與原本無異。
不得上訴。
     　　　　　　　　　　　　　　 書記官　劉庭君
中　　華　　民　　國　　111 　年　　6 　　月　　20　　日
附錄所犯法條：
刑法第185條之3第1項第1款（修正前）
駕駛動力交通工具而有下列情形之一者，處2年以下有期徒刑，
得併科20萬元以下罰金：
一、吐氣所含酒精濃度達每公升零點二五毫克或血液中酒精濃度
    達百分之零點零五以上。
附件：　　
              臺灣臺南地方法院刑事簡易判決
110年度交簡字第3427號
聲　請　人　臺灣臺南地方檢察署檢察官
被　　　告　侯西通　
上列被告因公共危險案件，經檢察官聲請以簡易判決處刑（110
年度偵字第21161號），本院判決如下：
    主      文
侯西通駕駛動力交通工具而吐氣所含酒精濃度達每公升零點二五
毫克以上，累犯，處有期徒刑陸月，併科罰金新臺幣伍萬元，有
期徒刑如易科罰金，罰金如易服勞役，均以新臺幣壹仟元折算壹
日。
    事實及理由
一、侯西通前因酒後駕車之公共危險案件，經本院以109年度交
    簡字第2919號判決判處有期徒刑3月確定，甫於民國110年3
    月8日易科罰金執行完畢。詎猶不思悛悔，其於110年10月5
    日16時許，在臺南市麻豆區埤頭里某柚子園內飲用啤酒，致
    其吐氣所含酒精濃度達每公升0.25毫克以上後，竟仍不顧大
    眾行車之公共安全，基於酒後駕車致交通公共危險之犯意，
    於同日16時5分許即駕駛車號00-0000號自用小客貨車自上開
    地點離開，而行駛於道路；嗣其因行車時抽菸，在臺南市麻
    豆區大山里171線道路14.5公里處為警攔檢，經警發覺其身
    上有酒味，於該日16時53分許以呼氣酒精測試器測得其吐氣
    所含酒精濃度達每公升0.32毫克，乃查悉上情。案經臺南市
    政府警察局麻豆分局報告臺灣臺南地方檢察署檢察官偵查後
    聲請以簡易判決處刑。
二、前開犯罪事實，有下列證據足資證明：
  ㈠被告侯西通於警詢、偵查中之自白。
  ㈡酒精測定紀錄表。
  ㈢呼氣酒精測試器檢定合格證書。
  ㈣臺南市政府警察局舉發違反道路交通管理事件通知單。
  ㈤汽車車籍資料。
三、核被告所為，係犯刑法第185條之3第1項第1款之駕駛動力交
    通工具而吐氣所含酒精濃度達每公升0.25毫克以上之罪。又
    被告前於110年3月8日曾受前揭「一」所述之有期徒刑執行
    完畢，有該判決及臺灣高等法院被告前案紀錄表在卷足參，
    其於5年內故意再犯本件有期徒刑以上之罪，為累犯；且被
    告因酒後駕車公共危險案件執行完畢未及1年即再犯本案，
    顯見其刑罰反應力格外薄弱，自我控管之能力欠缺，主觀上
    有特別之惡性，爰依刑法第47條第1項規定加重其刑。茲審
    酌被告除有前述刑事前案紀錄外，又曾於99年、108年間2度
    犯酒後駕車公共危險案件，經本院各判處拘役59日、有期徒
    刑2月確定，及於110年9月間另犯酒後駕車公共危險案件，
    經本院判處有期徒刑5月，有各該判決及前引臺灣高等法院
    被告前案紀錄表可資查考，本件已係被告第5度因酒後駕車
    之違法情事為警查獲，被告亦明知酒後不能駕車及酒醉駕車
    之危險性，竟仍漠視自己安危，罔顧法律禁止規範與公眾道
    路通行之安全，再度於酒後駕駛車輛行駛於道路，對公眾交
    通往來造成潛在之高度危險，所為實無足取，亦顯見其無視
    法紀，更缺乏對其他用路人人身安全之尊重觀念，殊為不該
    ，惟念被告犯後坦承犯行不諱，兼衡其本次為警測得吐氣所
    含酒精濃度為每公升0.32毫克，暨其智識程度、家庭經濟狀
    況等一切情狀，量處如主文所示之刑，並就有期徒刑及併科
    罰金刑部分分別諭知易科罰金及易服勞役之折算標準，以示
    懲儆。
四、依刑事訴訟法第449條第1項前段、第3項、第454條第1項，
    刑法第185條之3第1項第1款、第47條第1項、第41條第1項前
    段、第42條第3項，刑法施行法第1條之1第1項，逕以簡易判
    決處如主文所示之刑。
五、如不服本件判決，得自收受送達後20日內，向本院提出上訴
    狀（附繕本），上訴於本院管轄之第二審地方法院合議庭。
中　　華　　民　　國　　110 　年　　11　　月　　12　　日
　　　　　　　　　      刑事第二庭   法　官　 蔡盈貞
                                     書記官　 林耿慧